【裁判字號】    98,易,378
【裁判日期】    980430
【裁判案由】    竊盜
【裁判全文】
臺灣臺北地方法院刑事判決               98年度易字第378號
公  訴  人  臺灣臺北地方法院檢察署檢察官
被      告  甲○○
                    （現於臺灣臺北分監執行中）
上列被告因竊盜案件，經檢察官提起公訴（98年度偵字第792號
），本院判決如下：
    主  文
甲○○結夥三人以上竊盜，處有期徒刑陸月，如易科罰金，以新
臺幣壹仟元折算壹日。
    事  實
一、甲○○與姓名、年籍不詳綽號「阿雄」之成年男子間為朋友
    關係，竟與該綽號「阿雄」之人、姓名、年籍不詳之成年男
    子3 人共同基於意圖為自己不法所有之犯意聯絡，於民國97
    年6 月30日凌晨4 時許，由綽號「阿雄」之人駕駛甲○○所
    有車牌號碼：Z6－1947號自小客車，搭載甲○○、該姓名、
    年籍不詳之成年男子一同前往臺北市中山區○○○路456 號
    之航站戀人工地內，3 人隨即共同竊取工地負責人所有置放
    於該處地面上價值約新臺幣225,000 元之塑膠絕緣電線9 捆
    得手。嗣正欲離去之際，為巡邏之工地保全人員涂國靖發覺
    ，記下前揭車輛之車牌號碼後，而循線查獲上情。
二、案經臺北市政府警察局中山分局移送臺灣臺北地方法院檢察
    署檢察官偵查起訴。
    理  由
一、證據能力：
    按被告以外之人於審判外之言詞或書面陳述，除法律有規定
    者外，不得作為證據。又被告以外之人於審判外之陳述，雖
    不符前4 條之規定，而經當事人於審判程序同意作為證據，
    法院審酌該言詞陳述或書面陳述作成時之情況，認為適當者
    ，亦得為證據。當事人、代理人或辯護人於法院調查證據時
    ，知有第159 條第1 項不得為證據之情形，而未於言詞辯論
    終結前聲明異議者，視為有前項同意，刑事訴訟法159 條第
    1 項、第159 條之5 分別定有明文。查證人涂國靖、乙○○
    於警詢中所為之陳述，固係審判外之陳述而屬傳聞證據，惟
    檢察官、被告甲○○就上開審判外之陳述，於本院審理中，
    並不爭執證據能力，復未曾於言詞辯論終結前聲明異議，而
    本院審酌該等證人陳述作成時之情況，並無違法取證及證明
    力過低之瑕疵，亦認以之作為證據為適當，依前揭規定說明
    ，自得為證據。
二、上揭犯罪事實，業經被告於警詢、偵查及本院審理時均坦承
    不諱，核與證人涂國靖、乙○○於警詢中指述情節相符合，
    復有照片2 張在卷可稽，足徵被告自白核與事實相符，洵堪
    採信。本案事證明確，被告犯行洵堪認定，應予依法論科。
三、核被告所為係犯刑法第321 條第1 項第4 款之結夥三人以上
    竊盜罪（按竊盜或損壞電桿、電線、變壓器或其他供電設備
    者，依刑法之規定從重處斷，電業法第105 條雖定有明文，
    惟本件電線係放置在上開工地地面上之整捆電線，已如前所
    述，是被告所竊取之上述電線已與電業法所欲保護之客體並
    不相同，應無電業法之適用，附此說明）。被告與綽號「阿
    雄」之人、姓名年籍不詳之成年男子間就上開犯罪具有犯意
    聯絡及行為分擔，為共同正犯。爰審酌被告正值壯年，不思
    以己力正當營生，卻侵害他人財產權，所為實屬非是，及佐
    以被告於警詢中供稱僅分得16,000元等情（見偵查卷第3 頁
    ），其犯罪之動機、目的、手段、品性、生活狀況、智識程
    度、犯罪後尚能坦承犯行等一切情狀，量處如主文所示之刑
    ，並諭知易科罰金之折算標準。又本諸前述理由，本院認對
    被告科以有期徒刑6 月即足收懲儆被告之效，公訴人求處有
    期徒刑8 月，要難依其所請。
據上論斷，應依刑事訴訟法第299 條第1 項前段，刑法第28 條
、第321 條第1 項第4 款、第41條第1 項前段，判決如主文。
本案經檢察官李彥霖到庭執行職務。
中    華    民    國    98    年    4     月    30    日
                        臺灣臺北地方法院刑事第十七庭
                                    法  官  賴淑美
以上正本證明與原本無異。
如不服本判決應於收受送達後10日內向本院提出上訴書狀，並應
敘述具體理由；其未敘述上訴理由者，應於上訴期間屆滿後20日
內向本院補提理由書（均須按他造當事人之人數附繕）「切勿逕
送上級法院」。
                                    書記官  許翠燕
中    華    民    國    98    年    5     月    1     日
附錄本案論罪科刑法條：
中華民國刑法第321條
（加重竊盜罪）
犯竊盜罪而有左列情形之一者，處 6 月以上、 5 年以下有期徒刑：
一  於夜間侵入住宅或有人居住之建築物、船艦或隱匿其內而犯之者。
二  毀越門扇、牆垣或其他安全設備而犯之者。
三  攜帶兇器而犯之者。
四  結夥三人以上而犯之者。
五  乘火災、水災或其他災害之際而犯之者。
六  在車站或埠頭而犯之者。
前項之未遂犯罰之。


司法院資訊處製作；財團法人民間司法改革基金會備份。
